臺灣桃園地方法院刑事裁定
111年度桃聲簡再字第2號
聲  請  人
即受判決人  謝志明



上列聲請人即受判決人因恐嚇案件，對於本院於民國109年6月12
日109年度桃簡字第1263號確定判決（聲請簡易判決處刑書案號
：109年度偵字第7259號）（再審聲請請狀註明聲請再審之執行
案號為桃園地檢執緝未字第1776號，經本院查閱原判決案號後，
記載如上），聲請再審，本院裁定如下：
    主      文
再審之聲請駁回。
    理      由
一、聲請再審意旨略以：聲請人即受判決人謝志明因不服執行案
    號桃園地檢執緝字第1776號酒駕案件而提起再審（再審聲請
    請狀註明執行案號為桃園地檢執緝字第1776號，經本院查閱
　　該執行案號之原判決案號為本院於民國109年6月12日109年
    度桃簡字第1263號恐嚇案件確定判決），聲請人主張其於10
    9年1月25日中風後極少喝酒，若有喝酒必搭乘計程車，且因
    中風導致身體排泄酒精不易，請求發文至台南市立醫院新陳
    代謝科證明聲請人能夠闖紅燈、超速，代表其精神狀態正常
    ，並非酒駕，並調台南市立醫院精神內科診斷書，證明其代
    謝不易等語。
二、按聲請再審，應以再審書狀敘述理由，附具原判決之繕本及
    證據，提出於管轄法院為之。但經釋明無法提出原判決之繕
    本，而有正當理由者，亦得同時請求法院調取之；法院認為
    聲請再審之程序違背規定者，應以裁定駁回之。但其不合法
    律上之程式可以補正者，應定期間先命補正，刑事訴訟法第
    429條、第433條分別定有明文。所謂敘述理由，係指具體表
    明符合法定再審事由之原因事實而言；所稱證據，則指足以
    證明再審事由存在之證據。倘僅泛言聲請再審，而未敘明具
    體情形，或所述具體情形，顯與法定再審事由不相適合，或
    未提出足以證明再審事由存在之證據，均應認聲請再審之程
    序違背規定（最高法院102年度台抗字第615號、108年度台
    抗字第555號裁定意旨參照）。
三、經查，聲請人因恐嚇案件，經本院以109年度桃簡字第1263
    號判決判處有期徒刑4月確定，有臺灣高等法院被告前案紀
    錄表在卷可稽；本件原訴訟程序為檢察官聲請本院逕以簡易
    判決處刑，則受理再審聲請之法院應行獨任審判；又聲請人
    聲請再審並未附具原判決之繕本及證據，均先予敘明。另本
    件聲請人雖執前詞為由聲請再審，然其所提出之再審理由均
    係其酒駕之相關事項，顯與其所欲聲請再審之本件恐嚇案件
    全無關涉，至屬未合。聲請人既全未具體敘明依其再審聲請
    狀旨所聲請再審對象之本院109年度桃簡字第1263號恐嚇案
    件確定判決（執行案號臺灣桃園地方檢察署110年度執緝字
    第1776號）有何刑事訴訟法第420條、第421條所列舉之再審
    原因及具體事實，或足資判斷原確定判決對於事實認定有何
    錯誤、再審事由存在之證據，且無從補正。從而，本件再審
    之聲請即屬違背法律上之程式，應予駁回。又本件聲請既顯
    屬程序上不合法，自應逕予駁回，而無依刑事訴訟法第429
    條之2通知聲請人到場陳述意見之必要，併此敘明。
四、依刑事訴訟法第433 條本文，裁定如主文。
中　　華　　民　　國　 111　　年　　1　　月　　28　　日
　　　　　　　　　刑事第十四庭  法　官　江德民
以上正本證明與原本無異。
如不服本裁定，應於裁定送達後5 日內向本院提出抗告狀。
　　　　　　　　　　　　　　  　書記官　 吳怡靜
中　　華　　民　　國　　111 　年　　1 　　月　　28　　日